【裁判字號】    89,毒抗,188
【裁判日期】    890307
【裁判案由】    聲請觀察勒戒
【裁判全文】
臺灣高等法院臺中分院刑事裁定                    八十九年度毒抗字第一八八號
    抗  告  人
    即  被  告  甲○○
右抗告人，因被告違反毒品危害防制條例案件，經檢察官聲請送觀察勒戒，不服臺灣
南投地方法院中華民國八十九年一月十三日裁定（八十九年度毒聲字第五九號），提
起抗告，本院裁定如左：
    主  文
原裁定撤銷。
甲○○施用第一級毒品，應送勒戒處所觀察、勒戒。
    理  由
一、檢察官聲請意旨略以：被告甲○○於民國（下同）八十八年十二月五日（應係同
    年十一月二十二日採尿，同月二十五日送驗之誤）回溯九十六小時內，在不詳地
    點，以不詳之方式，非法施用第一級毒品海洛因一次，嗣為警通知採尿而查悉上
    情。訊據被告雖否認上揭犯行，然有長昕生活事業股份有限公司新東分公司出具
    之尿液檢驗報告一紙附卷可證，爰依毒品危害防制條例第二十條第一項及觀察勒
    戒處分執行條例第三條第一項、第二項之規定，聲請裁定將被告送勒戒處所觀察
    、勒戒。原審以檢察官上開聲請，經核並無不合，裁定准許上開聲請。
二、抗告意旨略以：原審裁定之主文與理由所載有矛盾。被告所以尿液有施用毒品之
    反應，乃因就醫時醫生所開立之處方箋中有可待因成分所致。又被告前因施用毒
    品案件經不起訴處分後，定期回南投縣警察局信義分局接受採驗尿液，應無可能
    在此期間施用毒品。上開長昕生活事業股份有限公司新東分公司八十八年十二月
    一日八Ｂ二六Ｏ二一七號濫用藥物尿液檢驗報告，並無公信力，應另外由其他單
    位鑑驗始合理，因而提起抗告云云。惟查，被告尿液經檢驗結果，確有第一級毒
    品鴉片類陽性反應之事實，該報告經初篩、確認之實驗方法，有上開檢驗報告在
    卷可稽，則原審裁准被告應送觀察勒戒即屬有據，並無不合。被告以伊採尿前曾
    就醫，以致有可待因之反應，固據其提出診斷證明書為憑，但並無證據堪認該就
    醫與被告之尿液呈陽性反應有何必然關係，其上開主張已嫌無據。又被告其他抗
    告理由，僅就主觀之猜測，被亦未提出客觀證據可認伊未施用第一級毒品之犯行
    ，遽指上開檢驗報告不可採，仍難採取，且無法動搖原審之裁定基礎甚明，是被
    告以上開理由，否認有施用第一級毒品之犯行，提起抗告，難認有理由。惟原審
    裁定主文與理由之論述，有所不合，又無從補正，因而被告之抗告，此部分非無
    理由，自應由本院將原裁定撤銷。且本件事實已明確，因而由本院自為裁定，一
    併諭知被告應送勒戒處所觀察、勒戒。
三、據上論斷，應依刑事訴訟法第四百十三條後段，裁定如主文。
中      華      民      國    八十九      年      三      月     七     日
                              臺灣高等法院臺中分院刑事第二庭
                                    審判長法  官  陳  紀  綱
                                          法  官  陳  世  雄
                                          法  官  蔡  聰  明
右正本證明與原本無異。
不得抗告。
                                          書記官    瑞  芳
中      華      民      國    八十九      年      三      月     九     日
                                                                        Ａ


司法院資訊處製作；財團法人民間司法改革基金會備份。
